臺灣高雄地方法院刑事判決　　　　　　　　　　　　九十一年度易字第一二九五號
　　公　訴　人　臺灣高雄地方法院檢察署檢察官
　　被　　　告　乙○○
右列被告因竊盜等案件，經檢察官提起公訴（九十一年度偵字第五一七及第一六一八
號），本院判決如左：
    主  文
乙○○連續攜帶兇器毀壞門扇竊盜，處有期徒刑拾月。
六角扳手及螺絲起子各壹支均沒收。
    事  實
一、乙○○因沈溺於毒癮中，致缺款購毒，竟基於意圖為自己不法所有之概括犯意，
    於民國九十年十二月二十五日十二時三十分許，攜帶客觀上足以對人之生命、身
    體造成危險之兇器Ｔ型扳手一支，行經高雄縣大寮鄉○○○路一○五號即謝雙喜
    之處所前，見鐵門未關，即進入該屋，至二樓房間正翻箱倒櫃尋找值錢財物時，
    聽見門外有腳步聲，即往頂樓逃逸，致未得逞，並為屋主及趕到之員警當場逮捕
    ，經內勤檢察官訊問後，准予以新台幣三萬元交保後飭回；復承前開犯意，於九
    十一年一月九日十六時許，騎乘登記於母親張梁仙對之名義，實際由乙○○騎用
    之車號ＯＣＮ—七○三號重型機車，並攜帶客觀上足以對人之生命、身體造成危
    險之兇器使用之螺絲起子一支（未扣案），至高雄市○○區○○路三十八巷二十
    八號，以前開螺絲起子接續破壞鐵門及玻璃門之門鎖後進入屋內，至二樓樓梯間
    見擺置一台保險箱，即以前開螺絲起子破壞該保險箱之鎖後，仍因無法開啟保險
    箱而作罷，並進入房間內自梳妝台內竊得黃金戒指三枚、白金戒指一枚、耳環二
    對、裝飾鍊、Ｋ金項鍊各一條、墜子一個、玉手環一只、瑪瑙二個等財物，適屋
    主甲○○返家後，發現門口停有一台機車，且家門遭破壞，入內後發現乙○○，
    乙○○立即逃出門外，並騎乘前開車號機車逃匿（以上無故侵入住宅罪部分均未
    據告訴），並即刻前往高雄市○○區○○路「金典保齡球館」內，將所竊得之三
    枚金戒指持向姓名、年籍不詳綽號「阿明」之成年男子購買第一級毒品海洛因，
    嗣經甲○○記下前開車號後報警，經警循線至乙○○家中查獲乙○○而知前情。
二、案經高雄縣警察局林園分局及甲○○訴請高雄市政府警察局小港分局報請臺灣高
    雄地方法院檢察署檢察官偵查起訴。
    理  由
一、右揭事實，業訊據被告乙○○坦承不諱，核與報害人謝雙喜及告訴人甲○○二人
    指述綦詳，且有現場照片六幀、贓物認領保管切結書一紙附卷可佐，此外，並有
    被告使用為竊盜工具之Ｔ字型板手一支扣案可佐，有扣押物品目錄表一紙在卷可
    稽，是被告之自白核與事證相符，堪以採信，被告犯行洵堪認定。
二、按刑法第三百二十一條第一項第三款之攜帶兇器竊盜罪，係以行為人攜帶兇器竊
    盜為其加重條件，此所謂兇器，其種類並無限制，凡客觀上足對人之生命、身體
    、安全構成威脅，具有危險性之兇器均屬之，且祇須行竊時攜帶此種具有危險性
    之兇器為已足，並不以攜帶之初有行兇之意圖為必要（最高法院七十九年臺上字
    第五二五三號判例參照）；復按毀壞門鎖行竊，自應論以刑法第三百二十一條第
    一項第二款之毀壞安全設備竊盜罪，但此處所謂門鎖，係指附加於門上之鎖而言
    ，至於毀壞構成門之一部之鎖（如司畢靈鎖），則應認為毀壞門扇之加重竊盜罪
    （最高法院七十四年年度台上字第二四三號判決意旨）。查扣案之六角扳手前端
    約有九公分長之金屬材質，並自距離前端約四公分處為磨成尖銳平狀，有勘驗筆
    錄一份在卷可佐，及未扣案之螺絲起子，亦屬金屬材質，長約三十公分，已據被
    告自陳甚明，即前開二者之質地均堅硬，若持之行兇，客觀上均足以對人之身體
    、生命構成威脅，具有殺傷力，顯為具有危險性之兇器。核被告前往被害人謝雙
    喜住宅行竊時，攜帶客觀上足供凶器使用之板手一支，已著手在房內四處翻找財
    物之際，惟尚未尋得任何有價值之財物時，即為屋主發現之所為，係犯刑法第三
    百二十一條第二項、第一項第三款之攜帶兇器竊盜未遂罪。並查告訴人甲○○住
    處裝設鐵門及玻璃門二道大門，被告攜帶其所有之螺絲起子破壞前開鐵門及玻璃
    門之門鎖後入內行竊，並破壞保險箱之行為，則係犯刑法第三百二十一條第一項
    第二款及第三款之攜帶凶器毀壞門扇竊盜既遂罪及刑法第三百五十四條之毀損器
    物罪。被告所犯前開加重竊盜未遂與既遂罪間，時間緊接，犯罪構成要件相同，
    顯係基於概括犯意反覆為之，為連續犯，應論以較重之連續攜帶兇器、毀損門扇
    竊盜既遂罪，並加重其刑。被告雖自承稱︰係因第一次行竊未遂，心有不甘，故
    又為第二次行竊等語，惟此僅屬於被告犯罪之動機之一，並不影響被告主觀上意
    圖為自己不法所有之概括犯意，公訴人因之而認被告先後二次行竊之犯意各別而
    認為係數罪，顯有誤會，附此說明。又被告所犯連續攜帶兇器毀損門扇竊盜罪與
    毀損罪間，有牽連犯之裁判上一罪關係，依法從一重之連續攜帶兇器毀損門扇竊
    盜罪處斷。爰審酌被告素行不良，有台灣高等法院被全國前案紀錄表一份在卷可
    憑，及持兇器並破壞門扇方式侵入住宅竊盜，影響被害人身家安全甚鉅，經查獲
    後復再行作案，及其竊得財物之價值不斐、犯罪後坦承犯行，在庭態度良好等一
    切情狀，量處如主文所示之刑。
三、扣案之六角扳手及未扣案之螺絲起子各一支，均係被告所有，並供犯罪所用之物
    ，業據被告供承無訛，雖螺絲起子未扣案，但並無證據足認業已滅失，均依刑法
    第三十八條第一項第二款之規定宣告沒收。
據上論斷，應依刑事訴訟法第二百九十九條第一項前段，刑法第五十六條、第三百二
十一條第一項第二款、第三款、第三百五十四條、第五十五條、第三十八條第一項第
二款，判決如主文。
中      華      民      國    九十一    年      五      月    二十四    日
                                   臺灣高雄地方法院刑事第四庭
                                          法  官  程克琳
右正本證明與原本無異。
如不服本判決，應於判決送達後十日內，向本院提出上訴狀。
                                           書記官  梁瑜玲
中    華    民    國      九十一      年      五      月      三十一      日
【附錄本案論罪科刑法條】
刑法第三百二十一條第一項第三款：
犯竊盜罪而有左列情形之一者，處六月以上五年以下有期徒刑：
一、於夜間侵入住宅或有人居住之建築物、船艦或隱匿其內而犯之者。
二、毀越門扇、牆垣或其他安全設備而犯之者。
三、攜帶兇器而犯之者。
四、結夥三人以上而犯之者。
五、乘火災、水災或其他災害之際而犯之者。
六、在車站或埠頭而犯之者。
前項之未遂犯罰之。
刑法第三百五十四條：
毀棄、損壞前二條以外之他人之物，或致令不堪用，足以生損害於公眾或他人者，處
二年以下以下有期徒刑、拘役或五百元以下罰金。
